Inventaris van het archief van het Ministerie van Koloniën: Indisch Archief, 1945-1953
Nationaal Archief, Den Haag
- De Overeenkomst van Linggadjati, geparafeerd 15 november 1946, getekend 25 maart 1947 [Zie ook de map Commissie-Generaal, map 19]
  - Doos 30, 30A
    - Nota aan de 2e Kamer betreffende de uitvoering van de overeenkomst, 30 mei 1947, 41A
    - Artikelsgewijze behandeling van de overeenkomst van Lingadjatti [algemeen, art. 1 t/m art. 4], 41B
    - Artikelsgewijze behandeling van de overeenkomst van Lingadjatti [algemeen, art. 5 t/m art. 17], 41C
    - Foto van de Indonesische versie van het verdrag van Lingadjatti. Het origineel is geschonken aan het Nationaal Archief van Indonesië., 41E
    - De status van Nederlands Nieuw-Guinea [Map is leeg, met verwijzing naar dossier 993. Voor andere aangelegenheden NNG zie map 99 ], 42
    - De Grondwet van de Republiek Indonesië (Undang dasar). Hierin o.m. de onafhankelijkheidsproclamatie van 17 augustus 1945, 43
    - Het zelfbeschikkingsrecht van de Indonesische Volksgemeenschappen, 44
    - Zelfbestuur (-besturen); Zelfbestuurders, 45
    - Zelfbestuur (-besturen); Zelfbestuurders, 45
  - Akkoord van Linggadjati., 1947; 30B
    Niet raadpleegbaar
    Originele getekende overeenkomst, een exemplaar in het Nederlands (in tweevoud) en een exemplaar in het Indonesisch.
    Behoort bij map 41.
- 2e Ministersconferentie te 's-Gravenhage [MC II), 20-29 november 1950
  - Doos 31, 31
    - Aantekeningen voor een onderhoud met de ministers Götzen en Van Maarseveen op 18 november 1950 betreffende Nederlandse ondernemingen in Indonesië, afkomstig van de Ondernemersraad; Officiële en niet-officiële agendapunten van de ministersconferentie; Klad-notitie met namen van deelnemers, 46
    - XVIII Beveiliging Conferentie van minsters van de Nederlands-Indonesische Unie, 1950, 46
    - Stukken betreffend de vaststelling van de agenda van de conferentie Bijlagen, cq voorstukken bij de agendapunten, 46-IA
      2. Rechtsgang bij het Uniehof, immuniteiten en faciliteiten
      3. Nederlandse Militaire Missie
      4. Concept-overeenkomst Hydrografie
      5. Gearresteerde Nederlanders in Indonesië
      6. Bretton-Woods rekeningen; 7a. E.C.A. kwestie, claim van Indonesië wegens direct aid in het fiscale jaar 1948/1949; 7b. E.C. A. kwestie, participatie van Indonesië in aan Nederland verleende trekkingsrechten over het fiscale jaar 1949/1950
      8. Overtochtskosten van ex-KNIL; 9a. Correcties op de rangschikking in de pensioengroepen I en II 9b. verkregen rechten van voormalig KNIL-personeel; 9c. Wachtgelden; 9d. Nederlands aandeel in de kosten van pensioenen en wachtgelden; 9e. Regeling pensioenen genoten buiten Nederland; 9f. Pensioenen weduwen en wezen; 10. Verlof en verlofsbezoldiging van ex-KNIL, periode na 26-7-1950; 11. Positie van gepensioneerden op voet van pensioenreglement voor bijzondere leerkrachten12. Lend-lease silver, teruggevonden Indonesisch zilver in Japan; 14. Verzending zilveren guldens naar Nederland [omslag is leeg]; 13., positie bedienaren van de godsdienst; 15. Handelspolitieke samenwerking; 16. Afwikkeling arrières; 17. Actieve en passieve investeringen 18. Transfer lopende betalingen; 19. Herziening van de afspraak inzake opzending van Indonesische obligaties welke voorzien zijn van de pari-clausule [omslag is leeg] 20. Desinvestering van Indonesische beleggingen in Nederland; 21. Aanwendingsmogelijkheid van z.g. gurni's 22. Handelsakkoord Nederland-Indonesië 23. Vaststelling begroting 1950 voor Uniekosten welke voor gezamenlijke rekening komen 24. Vaststelling voorschriften betreffende inrichting van begroting en rekening, benevens controke op uitvoering van Unie-begroting en vaststelling rekening [omslag is leeg] 25. Vaststelling voorschriften vergoeding reis- en verblijfkosten ten laste van de Unie-begrotin [omslag is leeg]
  - Stukken betreffende de Tweede Ministers-Conferentie van de Nederlands-Indonesische Unie: voorbesprekingen; niet-officiële agendapunten; Mededelingen van het secretariaat van de Unie; verslagen van de secretaris van de Nederlandse delegatie; verslagen van de werkgroepen; uitvoering van de resultaten., 1950-1951; 32; 1 pak
  - a) Notulen van de Tweede Ministers-Conferentie van de Nederlands-Indonesische Unie en van de diverse werkgroepen, nov. 1950. b) Besluiten en ontwerp-besluiten van de Tweede Ministers- Conferentie, met bijlagen., 1950-1951.; 33; 1 pak
  - Doos 34, 34
    - N.I.G.I.E.O. Nederlands Indische Gouvernements Im- en Export Organisatie, ingesteld bij G.B. van 14 maart 1946 opgeheven op 19 juli 1949, 50
    - Instituut, later (1947) Genootschap voor Internationale Zaken, 51
    - Status van Bangka, Billiton en de Riouw-archipel, 52
    - Egypte. Enkele rapporten van de hand van de Nederlandse handelssecretaris voor Nederlands-Indië in Egypte J.A. Stokdijk, 1947, 53
    - De Staat Pasundan, erkend bij G.B. 24 april 1948 no. 1 Stbl no. 95. Voor de West-Java conferentie zie map 60. Regeling Staatkundige Organisatie van de Negara op 22 april 1948, 54
    - Rapport van de Interdepartementale commissie voor de taakverdeling van de werkzaamheden tussen de ministeries van Overzeese Gebiedsdelen, Economische Zaken en Financiën, m.b.t. de behartiging van de Nederlandse belangen in Nederlands-Indië., 55
  - Dossiermap 56. De Negara Indonesia Timur. De staat Oost-Indonesië, 35
  - Doos 36, 36
    - Noodwetgeving voor Indonesië. Noodwet Indonesië, afgekondigd bij KB van 19 oktober 1948, stbl I 461. Wijziging Noodwet. Bewindvoering Indonesië in overgangstijd, 57
    - De politionele acties in Indonesië, 1947-1949, 59
  - Doos 37, 37
    - De West-Java Conferenties gehouden te Bandung, resp. 12-19 oktober 1947, 15-20 december 1947 en 23 februari - 5 maart 1948. Met erkenning als voorlopige vertegenwoordiging van Djawa Barat [G.B. 26-2-1948 nr. 1 A, stbl nr 52]. Erkenning Negara Paundan [Zie map 54, bij G.B van 24-4-1948 nr, 1, stbl nr 95] [Zie ook verbaal X99-1951. Opgenomen in Rapportage Indonesië 1945-1950""West-Java], 60
    - Midden-Java, 61
    - Bali en Lombok, 62
    - Staatsrecht. Statenbond, Bondsstaat en Soevereiniteit, 63
  - Doos 38, 38
    - Indo-China, 65
    - Sumatra. Voor Noord-Sumatra zie map118, voor Oost-Sumatra map 67, voor Zuid-Sumatra map 68, voor West-Sumatra map148, voor Atjeh map 75, 66
    - Sumatra-Timur [Oost-Sumatra] Dareah Istimewa S.T. Erkend bij G.B. van 8-10-1947 nr. 3 stbl no. 176; G.B. van 25-12-1947, stbl no. 217., 67
    - Zuid-Sumatra [Sumatra Selatan] en Palembang. Voor de Lampongse districten en Bengkoelen zie map 88, 68
- Indonesië en het Communisme
  - Dossiermap 70-I. Documentatie over communistische invloeden in Indonesië, afkomstig van het ministerie van Buitenlandse Zaken, 39
    Maatregelen tegen communistische actie in Indonesië, 1948 [Verbaal Kabinet/Geheim 19-11-1956 M 92]
    Background material: artikelen van L.F. Tijmstra, ANP-redacteur te Batavia, 1946
    Notitie Kabinet; rol van Amir Sjarifoeddin in de communistische actie, 1948
    Rapport betreffende de gevangenneming en het vermoorden van Muso, 1948. Kopie kopie
    Notitie voor de minister betreffende levensloop minister Harjadi, 1950
    Diverse stukken, afkomstig van het parket van de Procureur-Generaal voor Nederlands-Indië, betreffende de ontwikkeling van het communisme in Indonesië in de jaren 1946-1949 (inliggend een handgeschreven inhoudslijst waaruit blijkt dat de meeste stukken weer zijn gevoegd in het archief van de PG)
    Stukken betreffende communisme in Indonesië, waarschijnlijk afkomstig van het parket van de PG, bevat o.a. publicaties van Tan Malakka, 1947-1948
    Rapport Centrale Militaire Inlichtingendienst betreffende Tan Malakka, 1949
  - Dossiermap 70-II. Los aangetroffen stukken betreffende het Communisme, 40
    LI. Organisatieschema Komintern vertakkingen in Zuid-Oost Azië, z.d.
    LII. Communisme in Indië, excerpten uit de maleise pers van West-Java, oktober 1945- 15 februari 1946
    LIII Overzichten samenstelling besturen en organisatie van Indonesische communistische partijen
    LIV Notitie Kabinet; Communistische contacten van ir. Soekarno en Mohamed Hatta, 1946
    LV 1e Conferentie Lasjkar Merah op 25-26 maart 1947 te Solo [NEFIS-document no. 3568], 1947
    LVI. Nota Kabinet inzake het communistisch gevaar in Indonesië, 18 april 1947
    LVII Ledenlijst Sobsi en aangesloten organisaties, 17 mei 1947 [NEFIS document no. 3779]
    LIX. Levensbeschrijving Moeso alias Soeparto, 1984
    LXI. Enkele aantekeningen op de ontwikkeling van het communisme in Indonesië, sedert de proclamatie van 17 augustus 1945, met organisatieoverzichten van de Front Demokrasi Rakjat. Persatuan Perdoeangan, Partai Moerba, 1948
    LXIa. Beschrijving Partai Kommunis Indonesia P.K.I., 1948
    LXIb. Lijst van gevangen genomen, gedode en nog niet gevonden P.K.I. mensen, 17 januari 1949
    LXII. Notitie Kabinet betreffende contact tussen Jogja en de Malay Communist Party, met bijlage
    LXIII Rapport sectie Inlichtingen KNIL betreffende Chinese handelslichamen en hun functie bij de verspreiding van het communisme in Indonesië, 24 maart 1950
    LXIV Rapport "Het voornaamste op communistisch gebied", 22 mei 1950
    LXV Samenvatting van de studie "Het communisme in China en Indonesië"van het comité voor Buitenlandse Zaken van het Amerikaans congres, 1951
    LXVI Nota Kabinet betreffende Nota J.B. de Wilde aangaande het oprichten van een bureau voor Oosterse politieke zaken, 1950
    Nota's en rapporten betreffende het Communisme in in vm. Nederlands-Indië en Indonesië
    I. Politiek nota over de Partij Kommunist Indonesia [P.K.I], januari 1927
    II. Idem. Geheim gedeelte
    III. Overzicht der Communistische onlusten op Java en ter Sumatra's Westkust, mei 1927
    IV. Verslag van de commissie voor het onderzoek naar de oorzaken van de zich in de maand november 1928 in verscheidene gedeelten van de residentie Bantam, voorgedaan hebbende ongereldheden, 1927
    Iva. Communistische relletjes in Indonesië - Afschriften Verbaal Kabinet Geheim 4 juli 1927 W 10/no. 51
    V Communism in the Indonesia Republic, 1947
    VI. Communism in Indonesia [compiled by the Office of the Netherlands Representatives to the Combined Chiefs of Staff), februari 1948 [2 exemplaren]
    VII Korte uiteenzetting van communistische stromingen in Indonesié na de proclamatie van de republiek Indonesia [uitgave van het ministerie van Binnnenlandse Zaken Negara Pasoendan, afd. Politie), 1948
    Serie stukken gemerkt ? rood [veelal afkomstig van drs. Tieleman]
    I. Nota Kabinet inzake het communistisch gevaar in Indonesië, 18 april 1947
    II. Nota van afdeling Publiek Contact aan de minister betreffende voorliching omtrent communistische invloeden in de Republiek, 24 juni 1948
    III .Nota "de invloed van het communisme in Indië, [1948]
    IV. Nota [zeer geheim] "Indonesië en het communisme, [1949]
    V. Nota "Moskou en de Djokjase Republiek", 1949
    VI. Bijlage Federale contacten no. 102, "De kansen van het communisme in Z.O. Azië", 2 juni 1949
    VII. Nota van drs. Tieleman [zeer geheim] "de R.T.C. onder Moskou's zweep", 1949
    X. Omslag "Het Communistisch Congres van het Wereldvakverbond te Peking, november 1949". Bevat echter deel van een nota "II. Aspects of International communisme in Indonesia"
    Overige stukken:
    [MX XXVIII H] Communistische invloeden in de T.N.I., o.a. situatierapporten van de Generale Staf met kaarten, 1949
    [Communisme in Indonesië ] bevat slechts enkele afschriften van stukken betreffende het communisme in Indonesië, 1950-1951. Alle overige stukken zijn teruggeplaatst in het verbaal-archief
  - Dossiermap 71. De Conferentie te Malino nabij Makassar [Malino-conferentie] van 16-22 juli 1946., 41
  - Doos 42, 42
    - Federaal District Batavia en Ommelanden, 72
    - Borneo. Negara Kalimantan. Waarin: Dajak Besar, Borneo Tenggara, Oost Borneo (Pasir) en Bandjar [Zuid-Borneo], 73
    - West-Borneo Daerah Istemewa Kalimantan Barat [beginselen-verordening 22-9-1947 nr. 179 d/w]. West-Borneo statuut, stbl. 1948 nr. 58, 74
    - Atjeh, 75
      Commissariaten; Commissarissen van de Kroon in Indonesië; Commissarissen voor Indische Zaken op het Ministerie van Koloniën, van Overzeese Gebiedsdelen enz.; Hoge Commissaris van het Koninkrijk der Nederlanden; Verspreide stukken. Voor Hoge Vertegenwoordiger van de Kroon, zie map 149
  - Doos 42A, 42A
    - Verslagen van de conferenties/vergaderingen van de Hoge Commissaris met de waarnemend Commissarissen, 1950-1952, 78.1
      Ingekomen bij de afdeling Economische Zaken
    - Stukken inzake de positie van het Departement van Overzeese Gebiedsdelen en het Commissariaat voor Indische Zaken i.v.m. de nieuwe situatie, 1946-1948 Stukken ingekomen bij de afdeling Economische Zaken van de Hoge Commissaris te Djakarta en de Ondernemersraad voor Indonesië, 1950-1952 Rapport van dr. L.I. Graf betreffende de situatie in Djokja, maart 1950, met memo van J.G. de Beus aan minister Götzen Tekst redevoering president Soekarno op United Nation's Day, met geleidebrief van de Hoge Commissaris aan de minister, 25 oktober 1951, 78.2
  - Doos 42B, 42B
    - Stukken betreffende het Hoge Commissariaat en de Commissariaten in Indonesië, 1948-1951, 78.3
    - Kort overzicht staatsbladen Indonesië, nrs. 1-42, maart 1950-juli 1952, 78.4
    - Kort overzicht bijbladen staatsbladen Indonesië, nrs.1-31, april 1950 - juli 1952, 78.5
    - Kort overzicht Officieel Nieuwsblad van Indonesië, nrs. 1-73, 12 april 1950 - 26 augustus 1952, 78.6
    - Verslagen van de vertegenwoordiger voor Noord-Sumatra van het ministerie van Welvaart R.I.S./ N.K.R.I., later ministerie van Handel en Industrie en Ministerie van Landbouw te Medan, februari 1950 - februari 1951, 78.7
  - Doos 42C, 42C
    - Kort Parlementair Overzicht, nrs. 2-42 [niet compleet], mei - augustus 1950, 78.8
    - Kort Parlementair Overzicht, nrs. 43-87, september - december 1950, 78.9
    - Kort Parlementair Overzicht, nrs. 88-142, 1951, 78.10
    - Kort Parlementair Overzicht, nrs. 143-181, januari - september 1952, 78.11
    - Diverse stukken [waarschijnlijk afkomstig van afdeling EZ]; Brief van Eddy Rompis, TNI-officier Intelligence Service te Soerabaja, aan kapitein H.A. Malik, leider K.G.S.S. te Sulawesi, 8 maart 1950. Afschrift Nota Hoge Commissariaat betreffende aankoop deviezencertificaten voor rekening van de R.I.S. ten aanzien van delegaties naar het buitenland, 21 april 1950 Stukken betreffende handelsvereniging Makassar en de slechte economische situatie in Celebes, 1950 Rapport betreffende de toestand op Noord-Celebes, 1950 [I.D.D. serie V no. 39] Regeringsverklaring en programma kabinet Wilopo, 1952, 78.12
  - Doos 43, 43
    - The Allied Circle in the Netherlands, afd. Amsterdam, 81
    - Culturele aangelegenheden in Indonesië, 82
    - Verslagen van vergaderingen van de Ministerraad 1946/1947 en uit andere jaren [onvolledig] [Verslagen Departementsraad MinOG juli 1946-juni 1948], 83
  - Doos 44, 44
    - TWAPRO of Singa Minahassa, 84
    - Lampongse Districten en Benkoelen, 88
    - Afscheidingsbewegingen in Ambon en de Minahassa vóór de soevereiniteitsoverdracht, 89
    - Ambon; Ambonezen. Losse stukken., 90
      Zie verder departementaal archief en dossiers 170 en 172
    - Openlegging van het achterland van Manokwari, Nederlands Nieuw-Guinea. Noordelijk gedeelte Vogelkop [Overgedragen aan het Algemeen Rijksarchief in oktober 1973. Afkomstig uit het archief Algemene Secretarie Batavia], 91
    - Exploratie te Sarmi, Nederlands Nieuw-Guinea. Westelijk van Hollandia. Stukken van 1949 [Overgedragen aan het Algemeen Rijksarchief in oktober 1973. Afkomstig uit het archief Algemene Secretarie Batavia], 92
    - Ontwikkeling van Nabire en achterland, Nederlands Nieuw-Guinea. Geelvinckbaai. Stukken van D. Gerritsen 1953, 93
    - Handelsverkeer Nederlands Nieuw-Guinea - Japan., 94
      Zie dossier 4851
    - Studiecommissie Nederlands Nieuw-Guinea, 1948., 95
      Zie dossier G 5421
    - Grensgeschil Nederlands Nieuw-Guinea en Australisch Nieuw-Guinea, eind 1948 / begin 1949, 96
      Overgedragen aan het Algemeen Rijksarchief in oktober 1973. Afkomstig uit het archief Algemene Secretarie Batavia
    - Bosexploitatie in Nederlands Nieuw-Guinea door de NV Nederlansche Nieuw-Guinea Petroleum Maatschappij [N.N.G.P.M.], 1940, 97
    - Zelfbestuur van Tidore [Overgedragen aan het Algemeen Rijksarchief in oktober 1973. Afkomstig uit het archief Algemene Secretarie Batavia], 98
  - Doos 46, 46
    - Nederlands Nieuw-Guinea. Diverse aangelegenheden m.u.v. de status van Nederlands Nieuw-Guinea [zie map 42], 99
    - Zuid-Pacific Commissie. [Zie dossier SPC - 136. Nu dossier-archief Koloniën, 2.10.54], 100
    - De Vorstenlanden. Midden Java, [Zie map 61. Opgelost in dossier G8589], 101
    - Luchtvaartovereenkomst Nederland-Amerika. Overgebracht naar archief Indonesisch Departement van Binnenlandse Zaken [dd. Oktober 1973 overgedragen aan het Algemeen Rijksarchief, afkomstig van archief Algemene Secretarie Batavia], 102
    - Overdracht van het archief van de Centrale Commissie Gedragingen Burger Overheidspersoneel uit het voorm. Nederlands-Indië aan het kabinet Ministerie van U.O.R., 1949, 103
    - Rijksinstituut voor Oorlogsdocumentatie te Amsterdam., 104
      Zie dossier G 11615
    - Venindos. Vereniging van Nederlands-Indische Oudstrijders en Oorlogsslachtoffers, 1946-1947, 105
    - Salim, mr. Ignacius F.M., 1946-1947, 106
    - De Republikeinse Weermacht, 1946-1949, 107
    - Documentary report pertaining to acts of violence and inhumanity perpetrated by Indonesian bands against innocent and defenceless Chinese, compiled by Chung Hues Tsung Hui Batavia [= Federatie van Chinese verenigingen], 1946., 108
      Zie ook map 167
    - Japan en het voormalige Nederlands-Indië. De Japanse bezettingstijd 1942/1945 [hierin Japan-commissie], 109
  - a) Notulen van de Interdepartementale Japancommissie en stukken betreffende herstelbetalingen door Japan, 1948-1949. b) Stukken betreffende de Japanse bezetting van Nederlands-Indië en de nasleep daarvan., c. 1945-1950.; 48; 1 pak
  - Doos 49, 49
    - Algemeen Nederladerlands_Indisch Persagentschap ANETA. Algemeen Nieuws en Telegraaf Agentschap. Opgericht 1917, waarin o.m. de kwestie subsidie Aneta New York 1947, 110
    - N.I.G.I.S. Netherlands Indies Government Information Service Melbourne. NIGIS Stukken en telegrammen betreffende Indonesië [overgebracht naar Londens Archief], 111
    - Communistisch China, 112
    - Films voor Indonesië via de NIWIN [Nationale Ontspanning Welzijnsverzorging Indonesië en d.t.k. van de R.V.D. [Regeringsvoorlichtingsdienst] [Van 1945, Joris Ivens, tot 1949], 113
  - Doos 50, 50
    - Reis van Amerikaanse journalisten naar Indonesië 1949, 114
    - Reis van 16 Nederlandse journalisten naar Indonesië 1948, 115
    - Rijksbegrotingen. Kamerstukken van de Rijksbegroting 1949 [VERVALLEN]. Voor andere begrotingen w.o. die van de Rijksdelen zie map 123, 116
    - Stichtingen i.h.b. Stichting 1940-1945, Pelita (1950) en "Nederland helpt Indië"(1950)., 117
    - Noord-Sumatra. Medan, Sabang, Tapanoelie., 118
      Zie ook map 66
  - Doos 51, 51
    - Financieel-economische overeenkomst met de Republiek der Verenigde Staten van Indonesië vóór de soevereiniteitsoverdracht [1948-1949]., 119
      Zie ook map 138
    - College van Negenmannen [Commissie van Negen], 120
  - Doos 52, 52
    - Het Bangka - incident. Begin 1949 ná de 2e politionele actie., 121
      Zie ook map 54
    - Inter-Indonesische conferenties in de Republik Indonesia. 1e conferentie 20-23 juli 1949 te Djokja. 2e conferentie 31 juli-2 augustus 1949 te Jakarta, 122
    - Begrotingen anders dan Rijksbegrotingen., 123
      Zie ook map 116 [VERVALLEN]
    - Invoering van het ambt van Staatssecretaris h.t.l. in 1949., 124
      Zie ook dossier 33247
    - Het plan Beel, februari 1949, inzake vervroegde soevereiniteitsoverdracht, 125
    - Rechtspositie overheidspersoneel in Indonesië, 1948/1949. Het ambtenaren-vraagstuk, 126
  - Doos 53, 53
    - India, 127
    - Bezoek van vertegenwoordigers van de parlementen van de overzeese gebiedsdelen van het Britse Gemenebesta aan Nederland, oktober 1948, 128
    - Asbeck, prof. Baron C.J. van, nota's e.a. 1945-1946, 130
    - Mook, dr. H.J. van, gewezen Luitenant Gouverneur-Generaal, afgetreden november 1948 [i.h.b. aanstelling, pensioen etc.]. Aangesteld m.i.v. 1 januari 1942 KB 29-12-1941 nr. 2 [Londen], 131
    - Algemene vergaderingen van de Verenigde Naties, 133
    - Koningin Wilhelmina, 134
    - De Islam. Hierbij een bundel betreffende de Masjumi [moslim politieke partij DK], 136
  - Doos 54, 54
    - Week- en dagappreciaties [rapporten betreffende de algemene i.h.b. de militaire toestand] van de Genereale Staf en de Centrale Militaire Inlichtingendienst [CMI], 1949/1950, 137
    - Nederlands-Indonesische Gemengde Commissie voor Economisch en Financiële Aangelegenheden". Ingesteld bij besluit van de 1e Ministersconferentie te Djakarta [25 maart - 1 april 1950 en bijeen te 's-Gravenhage van 21 oktober - 15 november 1950., 138
      Zie ook map 119
  - Dossiermap 138. Nederlands-Indonesische Gemengde Commissie voor Economisch en Financiële Aangelegenheden". Ingesteld bij besluit van de 1e Ministersconferentie te Djakarta [25 maart - 1 april 1950 en bijeen te 's-Gravenhage van 21 oktober - 15 november 1950., 55
  - Dossiermap 139. De status van Nieuw-Guinea, 56
  - Doos 57, 57
    - Indo-Europeanen. Indo Europees Verbond, 140
    - De Indonesische vlag, wapen en standaard, 141
    - De Oost-Java conferentie [Konferensie Djawa Timur] te Bondowoso van 16-27 november 1948, 142
  - Doos 58, 58
    - Conferentie te Pankal Pinang [Bangka] van 1-12 oktober 1946. Besprekingen tussen een Nederlandse en een Indonesische delegatie, 143
    - Conferentie te Denpasar [Bali] van 18-24 december 1946 [Vorming staat Groote Oost], 144
  - Doos 59, 59
    - Het nationalisme in Zuid-Oost Azië, 1946, 145
      VERVALLEN
    - Handvest van de Verenigde Naties, 146
    - Verenigde Staten van Amerika, 147
    - Sumatra's Westkust [Sumatera Barat] Padang, 148
    - Hoge Vertegenwoordiger van de Kroon in Indonesië. Ingesteld bij besluit van 29 oktober 1948 stbl I 462., 149
      Zie ook map 179
    - Ondernemers Raad voor Nederlands Indië (Indonesië). In 1950 Ondernemersbond voor Indonesië, 150
    - RAVI Raad voor Aangelegenheden van Indonesië [zie doss. G41936], 151
    - Azië, 152
  - Doos 60, 60
    - Ministeriële delegatie uit Nederland naar Indonesië (Batavia en Kalioerang) in 1948, Vertrek uit Nederland naar Indonesië 12 november 1948. Terugkeer 5 december 1948, 153
    - Stukken van persoonlijke aard betreffende luitenant L. Ouwehand, mr. J.A. Jonkman, dr. P. Kasteel. Voor "personalia" zie map 166. VERVALLEN, 154
    - Vredesverdrag met Japan. VERVALLEN [gevoegd bij map 109], 155
    - Indonesische vertegenwoordiging in het buitenland en buitenlandse vertegenwoordigingen in Jakarta. Opleiding kandidaten voor de Buitenlandse Dienst, 156
    - 1e en 2e Sumatra-conferentie, 28 maart - 2 april 1949 en 29 - 31 mei 1949 te Medan, 157
    - Besprekingen tussen een Nederlandse en een Indonesische delegatie op de Hoge Veluwe, 14-24 april 1946, 158
  - Dossiermap 159. Consulaire Commissie te Batavia. Ingesteld bij resolutie Veiligheidsraad van 25 augustus 1947. 1e bijeenkomst 1 september 1947. Rapport uitgebracht op 14 oktober 1947 [Joint Report of the Security Council Consular Commission], 61
  - Doos 62, 62
    - Australië; Australië t.o.v. Indonesië. Nieuw Zeeland, 161
    - "Broad Settlement" met Engeland. Handel met Singapore. Regeling afbetaling Nederlandse oorlogsschuld. Economische verhoudingen tussen Indonesië en Groot-Brittanië (o.a. Singapore smokkel-affaire], 1947-1948, 162